【裁判字號】    96,簡上,719
【裁判日期】    971023
【裁判案由】    竊盜
【裁判全文】
臺灣高雄地方法院刑事判決             96年度簡上字第719號
上  訴  人  丁○○
即  被  告
上列上訴人因竊盜案件，不服本院高雄簡易庭96年度簡字第2889
號中華民國96年6 月20日第一審簡易判決（臺灣高雄地方法院檢
察署檢察官聲請簡易判決處刑案號：96年度偵字第7051號）提起
上訴，本院管轄之第二審合議庭判決如下：
    主  文
原判決撤銷。
丁○○於夜間侵入住宅竊盜，處有期徒刑陸月，如易科罰金，以
新台幣壹仟元折算壹日，減為有期徒刑月，如易科罰金，以新
台幣壹仟元折算壹日。
    事  實
一、丁○○意圖為自己不法之所有，於民國96年2 月8 日19時53
    分許，侵入高雄縣茄萣鄉○○村○○路43號甲○○之住處，
    竊取甲○○所有金牌3 塊，價值約新台幣13500 元，得手後
    逃離現場，嗣經警調閱監視錄影器查知上情。
二、案經高雄縣政府警察局湖內分局移送台灣高雄地方法院檢察
    官偵查後聲請簡易判決處刑。
    理  由
一、訊之被告丁○○矢口否認有何上開竊盜之犯行，辯稱：伊上
    開時間在台南工作不可能至案發地點行竊云云。惟查，本件
    被害人甲○○上開住處於上開時間遭人侵入竊取金牌一節，
    有監視器翻拍畫面相片5 張在卷可查（見警卷第29─33頁）
    ，而畫面上竊取財物之人係被告，業據證人乙○○於本院審
    理中證述：從走路的姿勢及身形可以看出監視畫面之人係被
    告等語明確（見審卷第80頁）；又證人丙○○亦於本院審理
    中證述：從動作、肢體及走路狀態，尤其是站在供桌前動作
    ，及經由身高可以判斷監視畫面之人係被告等語明確（見審
    卷第82頁）；且觀之證人乙○○與被告相識10餘年，證人丙
    ○○與被告自國小即認識，業據其2 人證述明確，則其2 人
    對於被告非屬陌生，且其2 人均可明確指出所作指認係依監
    視畫面之人身形、動作而來，非全憑個人感覺，則可認其指
    認之可信度甚高；況證人2 人與被告間平日亦無過節，業據
    其等證述明確，自亦無挾怨指認之可能；被告雖謂當時伊人
    在台南工作，並有證人為證，惟其所稱證人僅係搭載被告前
    往工作及返家，其間並不在場陪同被告工作，且亦非天天如
    此，業據被告供述無誤，則該證人尚無法證明被告在案發當
    時人確在台南，此外，被告亦未能提出其他不在場之證明；
    其所辯無非卸責之詞不足採信；從而，罪證明確，被告犯行
    堪以認定。
二、核被告所為，係犯刑法第321 條第1 項第1 款之夜間侵入住
    宅竊盜罪。聲請簡易判決意旨雖認被告所犯係犯刑法第320
    條第1 項之竊盜罪，尚有未恰，惟起訴基本事實相同，爰依
    法變更起訴法條。
三、本件被告犯罪事證明確，原審予以論罪科刑，固非無見；惟
    中華民國96年罪犯減刑條例已於96年7 月16日公布施行，被
    告本件犯行合於減刑條件，應予減刑，原審未及審酌並予減
    刑，尚有未合。從而，被告否認犯行提起上訴，固無理由，
    惟原審既有上開可議之處，自應由本院將原判決撤銷改判。
    審酌被告正值青壯之年，不思以正當方式取得財物，竟貪圖
    私慾，竊取他人之物，侵害他人之財產安全，惡性非輕，且
    被告於犯罪後卸責飾詞，犯罪後態度不佳，惟念及被告所竊
    取之物，價值尚非甚鉅等一切情狀，量處如主文所示之刑，
    並考量本件犯罪情節之輕重，及被告係國小畢業，經濟狀況
    係屬小康等情，諭知如易科罰金以新台幣1000元折算1 日。
    又被告犯罪之時間在96年4 月24日以前，合於中華民國96
    年罪犯減刑條例規定之減刑條件，應依該條例第2 條第1 項
    第3 款，減其刑期2 分之1 ，並諭知易科罰金之折算標準。
據上論斷，依刑事訴訟法第455 條之1 第1 項、第3 項、第369
條第1 項前段、第364 條、第299 條第1 項前段，刑法第321 條
第1 項第1 款、第41條第1 項前段，刑法施行法第1 條之1 ，中
華民國96年罪犯減刑條例第2 條第1 項第3 款、第7 條，判決如
主文。
中    華    民    國    97    年    10    月    23    日
                  刑事第四庭    審判長法  官  陳  箐
                                      法  官  莊珮君
                                      法  官  林俊寬
以上證明與原本無異。
不得上訴。
中    華    民    國    97    年    10    月    24    日
                                      書記官  林香如
附錄法條：
中華民國刑法第321條
犯竊盜罪而有左列情形之一者，處6 月以上、5 年以下有期徒刑
：
一、於夜間侵入住宅或有人居住之建築物、船艦或隱匿其內而犯
    之者。
二、毀越門扇、牆垣或其他安全設備而犯之者。
三、攜帶兇器而犯之者。
四、結夥三人以上而犯之者。
五、乘火災、水災或其他災害之際而犯之者。
六、在車站或埠頭而犯之者。
前項之未遂犯罰之。


司法院資訊處製作；財團法人民間司法改革基金會備份。
